【裁判字號】    95,訴,2444
【裁判日期】    951228
【裁判案由】    偽造文書
【裁判全文】
臺灣臺中地方法院刑事判決              95年度訴字第2444號
公  訴  人  臺灣臺中地方法院檢察署檢察官
被      告  丙○○
選任辯護人  宋永祥律師
            盧昱成律師
上列被告因偽造文書等案件，經檢察官提起公訴（九十四年度偵
緝字第七三二號、九十五年度偵字第一六三九九號），被告於準
備程序中就被訴事實為有罪之陳述，經告以簡式審判之旨，並聽
取意見後，本院合議庭裁定由受命法官獨任進行簡式審判程序，
判決如下：
    主    文
丙○○行使從事業務之人，明知為不實之事項，而登載於其業務
上作成之文書，足以生損害於公眾及他人，處有期徒刑月，如
易科罰金，以銀元佰元即新臺幣玖佰元折算壹日；又共同連續
商業負責人，以明知為不實之事項而填製會計憑證，處有期徒刑
伍月，如易科罰金，以銀元佰元即新臺幣玖佰元折算壹日。應
執行有期徒刑陸月，如易科罰金，以銀元佰元即新臺幣玖佰元
折算壹日。緩刑貳年。
    犯罪事實
一、丙○○係址設臺中市○○區○○路四段二五號一樓之允新工
    程顧問有限公司（下稱允新公司）之董事，為從事業務之人
    ，其明知乙○○於民國八十九年八月中旬起至十一月間止，
    在允新公司任職期間僅取得約新臺幣（下同）二萬元薪資，
    而甲○○根本未在允新公司工作及支領薪資或任何報酬，竟
    於九十年一月間，接續以乙○○、甲○○為所得人，填寫不
    實之薪資所得，登載在其業務上所作成之各類所得扣繳暨免
    扣繳憑單之文書上，不實載明允新公司於八十九年度即自八
    十九年一月起至十二月止分別給付乙○○、甲○○三十六萬
    元、四十八萬元之薪資，並向財政部臺灣省中區國稅局提出
    申報而行使之，虛增乙○○薪資支出及虛報甲○○薪資支出
    而計入成本，以此方法欲逃漏營利事業所得稅，足以生損害
    於稅捐稽徵機關對於稅捐稽徵之正確性及乙○○、范瑞鈞之
    權益。
二、丙○○於八十九年間擔任允新公司董事期間，為商業會計法
    規定之商業負責人，明知允新公司與和億企業有限公司（下
    稱和億公司）、傑笙企業有限公司（下稱傑笙公司）、金鑫
    傳播有限公司（下稱金鑫公司）、貳拾捌度廣告有限公司（
    下稱貳拾捌度公司）、傑米羅傳播國際有限公司（下稱傑米
    羅公司）、韋肯國際廣告股份有限公司（下稱韋肯公司）、
    茂鑫企業有限公司（下稱茂鑫公司）、瀚鑫傳播事業股份有
    限公司（下稱瀚鑫公司）及華訢企業有限公司（下稱華訢公
    司）等九家公司，根本無任何商業上之實際交易或金錢來往
    ，且未在上述九家公司從事勞務，取得任何報酬，竟另行與
    股東曹祐齊（原名：曹啟華）、田昆生及林宗賢（曹祐齊、
    田昆生、林宗賢均應由檢察官另行偵辦）共同基於填製不實
    會計憑證及幫助他人逃漏營業稅捐之概括犯意聯絡，於八十
    九年十月二十日起至同年月三十一日止，以允新公司名義，
    在不詳時、地，連續填製如附表所示不實之會計憑證即統一
    發票共二十四張，金額合計九百十萬四千六百二十六元，並
    分別持交予上開九家公司充作進項憑證以行使之，供上開九
    家公司填製會計憑證分別向臺中市稅捐稽徵處大智分處、臺
    北縣政府稅捐稽徵處中和分處、臺北市稅捐稽徵處大安分處
    、臺中市稅捐稽徵處黎明分處扣抵銷項稅額之用，以此不正
    當方法幫助他人逃漏稅捐，而上開九家公司已持用上開合計
    九百十萬四千六百二十元銷售額之發票，申報扣抵銷項營業
    稅額，丙○○與曹祐齊、田昆生、林宗賢共同幫助上開九家
    公司逃漏營業稅額如附表所示，金額合計為四十五萬五千二
    百三十二元，足以生損害於稅捐機關對於營利事業所得稅稽
    徵之正確性。嗣因異常金額過高而為財政部財稅資料中心發
    覺究辦。
三、案經臺中市稽捐稽徵處函送臺灣臺中地方法院檢察署檢察官
    偵查起訴。
    理    由
一、訊據被告丙○○對於上開犯罪事實均坦承不諱，並經被害人
    乙○○、甲○○、林肇松即財政部中區國稅局東山稽徵所員
    工於本院審理時到院指述明確，復經證人楊麗玉即允新公司
    副總、張娜雅即允新公司股東、張錫堯即允新公司股東、蘇
    萬脹即允新公司股東、廖月華即允新公司員工、陳屬藤即辦
    理允新公司設立登記之會計師、郭紋銘即允新公司承包工程
    廠商、陳仲仁即和億公司副總、黃維謙即金鑫公司負責人之
    夫、李茂遷即韋肯公司負責人、李幸娜即韋肯公司總經理、
    周佳瑄即茂鑫公司會計、林國基即瀚鑫公司負責人、王秀蘭
    即臺中市稅捐稽徵處黎明分處員工於偵訊時證述綦詳，復有
    經濟部中部辦公室九十一年十月十七日書函附允新公司設立
    及歷次變更登記資料一份，臺中市警察局第五分局九十四年
    十月二十七日中分五刑字第0940040353號函附房屋租賃契約
    書及公證書各一份，合作金庫商業銀行精武分行九十五年五
    月二日合金精武存字第0950002457號函附允新公司客戶全部
    資料查詢單、印鑑卡、支票存款開戶申請書及約定書各一份
    ，中華電信股份有限公司南臺中營運處函附市內電話業務申
    請書一份，各類所得扣繳暨免扣繳憑單二紙，財政部臺灣省
    中區國稅局東山稽徵所九十四年十一月三日中區國稅東山三
    字第0940019399號函附領用統一發票商號查詢四紙、統一發
    票專用章印模卡二紙，如附表一至九所示之統一發票共二十
    四張，華訢公司應付憑證及現金支票傳票各五張，臺北縣政
    府稅捐稽徵處中和分處九十年九月五日九十北稅中一字第40
    077號函附茂鑫公司說明書，臺北縣政府稅捐稽徵處中和分
    處九十年九月三日九十北稅中一字第39777號函附傑笙公司
    聲明書，金鑫公司負責人熊秀珍致臺北市稅捐稽徵處之聲明
    書，臺北市稅捐稽徵處大安分處九十年八月二十二日、九十
    年三月二十六日、九十年三月二十八日函各一份，臺北市稅
    捐稽徵處大安分處九十年營處字第九○一四九五號處分書、
    營業稅核定稅額繳款書、違章案件罰鍰繳款書各一份存卷可
    稽，足見被告前開自白，確與事實相符，堪予採信。從而，
    本件事證明確，被告上揭犯行，均洵堪認定。
二、被告行為後，商業會計法第七十一條第一款關於：「商業負
    責人、主辦及經辦會計人員或依法受託代他人處理會計事務
    之人員有左列情事之一者，處五年以下有期徒刑、拘役或科
    或併科新臺幣十五萬元以下罰金：一、以明知為不實之事項
    ，而填製會計憑證或記入帳冊者。」之規定，已於九十五年
    五月二十四日修正公布為：「商業負責人、主辦及經辦會計
    人員或依法受託代他人處理會計事務之人員有下列情事之一
    者，處五年以下有期徒刑、拘役或科或併科新臺幣六十萬元
    以下罰金：一、以明知為不實之事項，而填製會計憑證或記
    入帳冊。」，並自同年月二十六日起施行。經比較上述新、
    舊法之規定後，以舊法較有利於被告，故本件應適用九十五
    年五月二十四日修正公布前商業會計法第七十一條第一款之
    規定論處。
三、被告行為後，刑法業於九十四年一月七日修正，於同年二月
    二日公布，於九十五年七月一日施行。按行為後法律有變更
    者，適用行為時之法律，但行為後之法律有利於行為人者，
    適用最有利於行為人之法律，修正後即現行刑法第二條第一
    項訂有明文。又按比較新舊法，應就罪刑有關之共犯、未遂
    犯、想像競合犯、牽連犯、連續犯、結合犯，以及累犯加重
    、自首減輕暨其他法定加減原因（如身分加減）與加減例等
    一切情形，綜其全部罪刑之結果而為比較，此有最高法院九
    十五年五月二十三日第八次刑庭會議決議第一、（四）則可
    資參照：
（一）刑法第二百十五條之業務上文書登載不實罪，其罰金刑之
      法定刑原為得科銀元五百元以下罰金，因罰金罰鍰提高標
      準條例第一項前段規定，提高為十倍，為得科銀元五千元
      以下罰金。而依修正後刑法施行法第一條之一規定：「（
      第一項）中華民國九十四年一月七日刑法修正施行後，刑
      法分則編所定罰金之貨幣單位為新臺幣。（第二項）九十
      四年一月七日刑法修正時，刑法分則編未修正之條文定有
      罰金者，自九十四年一月七日刑法修正施行後，就其所定
      數額提高為三十倍。但七十二年六月二十六日至九十四年
      一月七日新增或修正之條文，就其所定數額提高為三倍」
      ，及刑法第三十三條第五款修正為：「主刑之種類如下：
      五、罰金：新臺幣一千元以上，以百元計算之」等規定觀
      之，依修正後之法律，刑法第二百十五條之業務上文書登
      載不實罪所得科處之罰金刑最高額為新臺幣一萬五千元、
      最低額為新臺幣一千元，然依被告行為時即修正前刑法第
      三十三條第五款規定之罰金最低額為銀元一元，並提高十
      倍計算，前開罰金刑，最高額為銀元五千元，最低額為銀
      元十元，若乘以三倍而換算為新臺幣，最高額雖與新法同
      為新臺幣一萬五千元，然最低額僅為新臺幣三十元。因此
      ，比較上述修正前、後之刑罰法律，自以被告行為時即修
      正前關於科處罰金刑之法律較有利於被告。
（二）關於九十五年五月二十四日修正公布前之商業會計法第七
      十一條之罪法定刑需併科新臺幣十五萬元以下罰金，及稅
      捐稽徵法第四十三條第一項法定刑為得科新臺幣六萬元以
      下罰金，然被告行為後，依刑法第三十三條第五款規定，
      罰金刑最低為新臺幣一千元，而依修正前刑法第三十三條
      第五款規定，前開二罪所得科處之罰金刑最低為銀元一元
      即新臺幣三元。因此，比較上述修正前、後之法律，修正
      後之刑法第三十三條第五款並未有利於被告，自以被告行
      為時之舊法即依修正前刑法第三十三條第五款條適用之依
      據。
（三）被告行為後，刑法第五十六條連續犯之規定，於九十四年
      一月七日修正公布刪除，並於九十五年七月一日施行，是
      於新法修正施行後，被告於本案所為多次填載不實會計憑
      證、幫助納稅義務人以詐術逃漏稅捐之犯行，即須分論併
      罰。則被告之犯行，因行為後新法業已刪除連續犯之規定
      ，此刪除雖非犯罪構成要件之變更，但顯已影響行為人刑
      罰之法律效果，自屬法律有變更，經比較新、舊法規定，
      修正後之規定對於被告較為不利，依刑法第二條第一項前
      段之規定，仍應適用較有利於被告之行為時法律即舊法論
      以連續犯。
（四）被告於行為後，新修正刑法已刪除第五十五條牽連犯之規
      定，此刪除雖非犯罪構成要件之變更，但顯已影響行為人
      刑罰之法律效果，自屬法律有變更，依新修正刑法第二條
      第一項規定，比較新、舊法結果，仍應適用較有利於被告
      之行為時法律即舊法論以牽連犯。
（五）被告行為時，刑法第五十一條原規定：「數罪併罰，分別
      宣告其罪之刑，依左列各款定其應執行者：」，其中第五
      款規定：「宣告多數有期徒刑者，於各刑中之最長期以上
      ，各刑合併之刑期以下，定其刑期。但不得逾二十年。」
      ，修正後刑法第五十一條第五款規定：「宣告多數有期徒
      刑者，於各刑中之最長期以上，各刑合併之刑期以下，定
      其刑期。但不得逾三十年。」。比較結果，修正前之刑法
      較有利於行為人，依刑法第二條第一項前段之規定，仍應
      依修正前刑法定其應執行之刑。
（六）綜合上述各條文修正前、後之比較，揆諸前揭最高法院決
      議及修正後刑法第二條第一項規定之「從舊從輕」原則，
      被告自應適用其行為時之法律，即修正前刑法之相關規定
      ，予以論處。
四、按營利事業填報「各類所得扣繳暨免扣繳憑單」，乃附隨其
    業務而製作，扣繳憑單為業務上所掌文書，是其內容如有不
    實，而足以生損害於公眾及他人，即係犯業務上登載不實文
    書之罪名（最高法院七十年九月二十一日第九次刑事庭會議
    決議參照）。查被告係允新公司之負責人，其明知被害人乙○○於八十九年度在允新公司僅領取約二萬元薪資，而被害
    人甲○○於該年度並未在允新公司工作及支領薪資，竟製作
    不實之「各類所得扣繳暨免扣繳憑單」，虛偽登載被害人乙○○、甲○○有向允新公司領取前開薪資，並向財政部臺灣
    省中區國稅局提出申報而行使，使被害人乙○○、甲○○因
    遭虛報該部分所得，而有遭核課個人綜合所得稅之虞，自足
    以生損害於財政部臺灣省中區國稅局對於營利事業所得稅核
    課之正確性及各該被害人之權益，是此部分核被告所為，係
    犯刑法第二百十六條、第二百十五條之行使業務上登載不實
    文書罪。又被告係允新公司之負責人，為商業會計法第七十
    一條所稱之商業負責人，而允新公司與和億公司、傑笙公司
    、金鑫公司、貳拾捌度公司、傑米羅公司、韋肯公司、茂鑫
    公司、瀚鑫公司、華訢公司間，均無實際交易或金錢來往或
    從事勞務之進銷貨關係，卻開立不實統一發票予和億公司、
    傑笙公司、金鑫公司、貳拾捌度公司、傑米羅公司、韋肯公
    司、茂鑫公司、瀚鑫公司、華訢公司，虛報進、銷項金額，
    並記入各公司業務上所應登載之相關帳冊中，據以製作統一
    發票明細表，又作成營業人銷售額與稅額申報書，持向稅捐
    機關申報行使，足以生損害於稅捐稽徵機關對稅務管理之正
    確性，是此部分核被告所為，係犯九十五年五月二十四日修
    正公布前之商業會計法第七十一條第一款之以明知為不實事
    項而填製會計憑證及記入帳冊罪，與稅捐稽徵法第四十三條
    第一項幫助逃漏稅捐罪。且：
（一）起訴書雖就被告行使業務上登載不實文書之行為，誤載被
      告所為係犯刑法第二百十六條、第二百十四條之罪，然業
      經檢察官於本院九十五年十一月七日審理時當庭更正為刑
      法第二百十六條、第二百十五條，合先敘明。
（二）被告登載不實事項於業務上作成之文書後，復持以行使，
      其登載不實事項於業務上文書之低度行為，為其後行使之
      高度行為所吸收，不另論其業務上登載不實文書罪。
（三）被告製作被害人乙○○、甲○○不實之各類所得扣繳暨免
      扣繳憑單並進而行使之行為，係在密接之時段內，就同一
      犯罪構成事實，本於行使業務登載不實文書罪之犯意接續
      進行，以實現一犯罪構成要件之單一行為，依一般社會觀
      念，在刑法評價上，應視為二次之接續實施，均為包括一
      罪之接續犯。
（四）就犯罪事實欄二部分，九十五年五月二十四日修正公布前
      之商業會計法第七十一條第一款明知為不實之事項，而填
      製會計憑證及記入帳冊罪，原即含有業務上登載不實之本
      質，與刑法第二百十五條之從事業務之人明知為不實之事
      項而登載於業務上文書罪，皆規範處罰同一之登載不實行
      為，應屬法規競合，且前者為後者之特別規定，依特別法
      優於普通法之原則，自應優先適用九十五年五月二十四日
      修正公布前之商業會計法第七十一條第一款論處（最高法
      院九十二年度臺上字第六一七一號、第七二五號、第六七
      九二號判決意旨參照）。
（五）稅捐稽徵法第四十三條第一項所稱之「幫助犯第四十一條
      之罪」，為特別法明定以幫助犯罪為構成要件之犯罪類型
      ，亦為稅捐稽徵法特別規定，屬於一獨立之犯罪型態，性
      質上乃係實施犯罪之正犯（最高法院九十二年臺上字第二
      八七九號判決參照）。又依修正前刑法第二十八條規定：
      「二人以上共同實施犯罪之行為者，皆為正犯。」，修正
      後刑法第二十八條則規定：「二人以上共同實行犯罪之行
      為者，皆為正犯。」，經比較新舊法之結果，舊法中「實
      施」一詞，尚涵蓋陰謀、預備、著手、實行之概念在內，
      較之新法僅以參與「實行」作為共同正犯之行為要件，舊
      法關於共同正犯之成立採取較為寬鬆之認定標準。惟本案
      被告填載不實會計憑證及幫助納稅義務人以詐術逃漏稅捐
      之犯行，均已達著手實行階段，無論依修正前、後之刑法
      第二十八條規定，均成立共同正犯，就此部分應無新、舊
      法何者較有利於被告之可言，自應適用修正後刑法第二十
      八條之規定（參見最高法院九十五年第二十一次刑事庭會
      議決議）。從而，被告與案外人曹祐齊、田昆生及林宗賢
      間，就九十五年五月二十四日修正公布前之商業會計法第
      七十一條第一款之以明知為不實事項而填製會計憑證及記
      入帳冊罪及稅捐稽徵法第四十三條第一項幫助逃漏稅捐罪
      ，有犯意聯絡及行為分擔，應依修正後刑法第二十八條規
      定，論以共同正犯。
（六）雖依商業會計法第十八條第一項規定商業應根據原始憑證
      ，編製記帳憑證，根據記帳憑證登入帳簿，惟被告所犯填
      製會計憑證及記入帳冊罪，犯罪時間及行為互相交錯，時
      間緊接，難分先後，是填製會計憑證及記入帳冊均為會計
      作業之一環，如有先後登載不實之行為，似均為連續犯行
      為之一部，尚難強分為二個不同之罪名。
（七）被告先後多次填載不實會計憑證及幫助納稅義務人以詐術
      逃漏稅捐之犯行，各時間緊接，方式相同，觸犯構成要件
      相同之罪名，顯均係基於概括犯意反覆為之，各為連續犯
      ，應依修正前刑法第五十六條規定，各以一罪論，並均加
      重其刑。
（八）被告所犯填載不實會計憑證及幫助納稅義務人以詐術逃漏
      稅捐之犯行，有方法目的之牽連關係，應依修正前刑法第
      五十五條從一重之連續填載不實會計憑證罪處斷。
（九）被告所為連續行使業務登載不實文書及共同連續填載不實
      會計憑證罪間，犯意各別，行為分殊，應予分論併罰。
（十）爰審酌被告為逃漏允新公司稅捐，竟虛報被害人乙○○、
      甲○○之薪資，對被害人乙○○、甲○○造成之損害，且
      填製不實會計憑證，幫助他人逃漏稅捐，造成稅捐機關核
      課稅捐之錯誤，嚴重影響國家稅收之正確性，然考量被告
      就虛報被害人乙○○、甲○○薪資一事，幸未造成逃漏營
      利事業所得稅之結果，有財政部臺灣省中區國稅局東山稽
      徵所九十五年十月二十五日中區國稅東山一字第09500200
      36號函一份存卷足憑，所生損害不大，而填製不實進銷項
      憑證金額為九百十萬四千六百二十元及幫助他人逃漏稅捐
      金額為四十五萬五千二百三十二元，尚非鉅大，而針對允
      新公司積欠之稅款均已清償，有財政部臺灣省中區國稅局
      代收移送行政執行處滯納營業稅稅款及財務罰鍰繳款書八
      張附卷可佐，且犯後坦承犯行，態度良好等一切情狀，分
      別量處如主文所示之刑，並定其應執行之刑。
（十一）再被告行為時，刑法第四十一條規定「犯最重本刑為三
        年以下有期徒刑以下之刑之罪，受六個月以下有期徒刑
        或拘役之宣告，因身體、教育、職業、家庭之關係，執
        行顯有困難者，得以一元以上三元以下折算一日，易科
        罰金。」，準此，則被告於本案行為時，所犯違反九十
        五年五月二十四日修正公布前之商業會計法第七十一條
        第一款之罪，係最重本刑為五年以下有期徒刑之罪，即
        不得易科罰金。而被告行為後，刑法第四十一條第一項
        前段於九十年一月十日修正公布，同年月十二日生效，
        修正後刑法第四十一條第一項前段規定「犯最重本刑為
        五年以下有期徒刑以下之刑之罪，而受六個月以下有期
        徒刑或拘役之宣告，因身體、教育、職業、家庭之關係
        或其他正當理由，執行顯有困難者，得以一元以上三元
        以下折算一日，易科罰金。」，而依修正前罰金罰鍰提
        高標準條例第二條（現已刪除）規定，就其原定數額提
        高為一百倍折算一日，則本案被告行為時所犯本罪而受
        六個月以下有期徒刑之宣告得以易科罰金，且易科罰金
        折算標準，應以銀元一百元、二百元、三百元折算一日
        ，經折算為新臺幣後，應以新臺幣三百元、六百元、九
        百元折算為一日；該易刑處分之規定再於九十四年一月
        七日修正，同年二月二日公布，於九十五年七月一日施
        行修正後之刑法第四十一條第一項前段規定：「犯最重
        本刑為五年以下有期徒刑以下之刑之罪，而受六個月以
        下有期徒刑或拘役之宣告者，得以新臺幣一千元、二千
        元或三千元元折算一日，易科罰金。」，經比較修正前
        後之易科罰金折算標準，以九十年一月十日修正後之刑
        法第四十一條第一項前段（即九十四年一月七日修正前
        ）關於易科罰金之規定，最有利於被告。〔按定易科罰
        金之折算標準，係屬科刑規範事項，非屬最高法院九十
        五年五月二十三日九十五年第八次刑庭會議決議第一、
        （四）則所定，比較新舊法應就罪刑有關之共犯、未遂
        犯、想像競合犯、牽連犯、連續犯、結合犯，以及累犯
        加重、自首減輕暨其他法定加減原因（如身分加減）與
        加減例等一切情形，綜其全部罪刑之結果而為比較之情
        形，其既非屬法律適用之情形，即無與之綜合比較之適
        用，附此敘明〕。故本案自應適用九十年一月十日修正
        後、九十四年一月七日修正前之刑法第四十一條第一項
        前段規定，及修正前罰金罰鍰提高標準條例第二條規定
        ，對被告予以論處。
（十二）又被告行為後，刑法第七十四條關於緩刑之規定亦有修
        正，將修正前第七十四條，於修正後移列為第七十四條
        第一項，並自九十五年七月一日起施行，而依最高法院
        九十五年五月二十三日九十五年第八次刑事庭會議決議
        第七則：「犯罪在新法施行前，新法施行後，緩刑之宣
        告，應適用新法第七十四條之規定。」，是本案關於緩
        刑即應適用修正後刑法第七十四條第一項規定論之。查
        被告前未曾受有期徒刑以上刑之宣告，有臺灣高等法院
        被告前案紀錄表一份存卷可參，其對於所觸犯之刑責，
        事後坦承犯行表示悔意，並繳清所積欠之稅款，已如前
        述，足認被告經此偵審教訓及刑之宣告，當知所警惕而
        無再犯之虞，本院綜合各情，認對被告所宣告之刑以暫
        不執行為適當，爰依修正後刑法第七十四條第一項第一
        款規定，併予宣告緩刑二年，以啟自新，並觀後效。
五、曹祐齊（四十七年十一月十九日生，身分證統一編號：Ｚ000
    000000）、田昆生（五十二年一月六日生，身分證統一編號
    ：Ｚ000000000）、林宗賢（四十七年一月一日生，身分證統
    一編號：Ｚ000000000）所涉與被告共犯九十五年五月二十四
    日修正公布前之商業會計法第七十一條第一款之以明知為不
    實事項而填製會計憑證及記入帳冊罪嫌、稅捐稽徵法第四十
    三條第一項幫助逃漏稅捐罪嫌部分，檢查官未據起訴，本院
    無從審究，自應由檢察官另行偵辦，併此敘明。
據上論斷，應依刑事訴訟法第二百七十三條之一第一項、第二百
九十九條第一項前段，九十五年五月二十四日修正公布前商業會
計法第七十一條第一款，稅捐稽徵法第四十三條第一項，刑法第
十一條前段、第二條第一項、第二十八條、第二百十六條、第二
百十五條、（修正前）第三十三條第五款、（修正前）第五十六
條、（修正前）第五十五條、（九十年一月十日修正後、九十四
年一月四日修正前）第四十一條第一項前段、第七十四條第一項
第一款，罰金罰鍰提高標準條例第一條前段、（修正前）第二條
，判決如主文。
本案經檢察官顏偉哲到庭執行職務
中    華    民    國    95    年    12    月    28    日
                  刑事第十五庭    法  官  周瑞芬
上正本證明與原本無異。
如不服本判決，應於送達後十日內向本院提出上訴狀（須附繕本
），上訴於臺灣高等法院臺中分院。
                                  書記官  何俞瑩
中    華    民    國    95    年    12    月    28    日
附錄本案論罪科刑法條
刑法第二百十五條：
  從事業務之人，明知為不實之事項，而登載於其業務上作成之
  文書，足以生損害於公眾或他人者，處三年以下有期徒刑、拘
  役或五百元以下罰金。
刑法第二百十六條：
  行使第二百十條至第二百十五條之文書者，依偽造、變造文書
  或登載不實事項或使登載不實事項之規定處斷。
商業會計法第七十一條：
  商業負責人、主辦及經辦會計人員或依法受託代他人處理會計
  事務之人員有左列情事之一者，處五年以下有期徒刑、拘役或
  科或併科新臺幣十五萬元以下罰金：
  一、以明知為不實之事項，而填製會計憑證或記入帳冊者。
  二、故意使應保存之會計憑證、帳簿報表滅失毀損者。
  三、意圖不法之利益而偽造、變造會計憑證、帳簿報表內容或
      撕毀其頁數者。
  四、故意遺漏會計事項不為記錄，致使財務報表發生不實之結
      果者。
  五、其他利用不正當方法，致使會計事項或財務報表發生不實
      之結果者。
稅捐稽徵法第四十三條：
  教唆或幫助犯第四十一條或第四十二條之罪者，處三年以下有
  期徒刑、拘役或科新臺幣六萬元以下罰金。
  稅務人員、執行業務之律師、會計師或其他合法代理人犯前項
  之罪者，加重其刑至二分之一。
  稅務稽徵人員違反第三十三條規定者，除觸犯刑法者移送法辦
  外，處一萬元以上五萬元以下罰鍰。
附表：
  允新工程顧問有限公司開立不實銷貨發票公司一覽表：
┌───┬────────────┬────┬─────┬─────┬─────┐
│編  號│  公  司  名  稱        │開立時間│發票號碼  │  銷售額  │ 營業稅額 │
│      │                        │        │          │（新臺幣）│（新臺幣）│
├───┼────────────┼────┼─────┼─────┼─────┤
│  １  │和億企業有限公司        │89.10.20│CP00000000│476113    │23806     │
├───┼────────────┼────┼─────┼─────┼─────┤
│  ２  │和億企業有限公司        │89.10.25│CP00000000│ 92134    │ 4607     │
├───┼────────────┼────┼─────┼─────┼─────┤
│  ３  │和億企業有限公司        │89.10.31│CP00000000│ 98403    │ 4920     │
├───┼────────────┼────┼─────┼─────┼─────┤
│  ４  │和億企業有限公司        │89.10.31│CP00000000│190476    │ 9524     │
├───┼────────────┼────┼─────┼─────┼─────┤
│  ５  │傑笙企業有限公司        │89.10.26│CP00000000│476113    │23806     │
├───┼────────────┼────┼─────┼─────┼─────┤
│  ６  │傑笙企業有限公司        │89.10.31│CP00000000│300000    │15000     │
├───┼────────────┼────┼─────┼─────┼─────┤
│  ７  │金鑫傳播有限公司        │89.10.25│CP00000000│200000    │10000     │
├───┼────────────┼────┼─────┼─────┼─────┤
│  ８  │金鑫傳播有限公司        │89.10.26│CP00000000│400000    │20000     │
├───┼────────────┼────┼─────┼─────┼─────┤
│  ９  │金鑫傳播有限公司        │89.10.26│CP00000000│300000    │15000     │
├───┼────────────┼────┼─────┼─────┼─────┤
│ １０ │金鑫傳播有限公司        │89.10.27│CP00000000│500000    │25000     │
├───┼────────────┼────┼─────┼─────┼─────┤
│ １１ │金鑫傳播有限公司        │89.10.30│CP00000000│600000    │30000     │
├───┼────────────┼────┼─────┼─────┼─────┤
│ １２ │金鑫傳播有限公司        │89.10.31│CP00000000│500000    │25000     │
├───┼────────────┼────┼─────┼─────┼─────┤
│ １３ │貳拾捌度廣告有限公司    │89.10.25│CP00000000│250000    │12500     │
├───┼────────────┼────┼─────┼─────┼─────┤
│ １４ │傑米羅傳播國際有限公司  │89.10.27│CP00000000│300000    │15000     │
├───┼────────────┼────┼─────┼─────┼─────┤
│ １５ │韋肯國際廣告股份有限公司│89.10.27│CP00000000│100000    │ 5000     │
├───┼────────────┼────┼─────┼─────┼─────┤
│ １６ │韋肯國際廣告股份有限公司│89.10.31│CP00000000│508780    │25439     │
├───┼────────────┼────┼─────┼─────┼─────┤
│ １７ │茂鑫企業有限公司        │89.10.30│CP00000000│200000    │10000     │
├───┼────────────┼────┼─────┼─────┼─────┤
│ １８ │茂鑫企業有限公司        │89.10.31│CP00000000│300000    │15000     │
├───┼────────────┼────┼─────┼─────┼─────┤
│ １９ │瀚鑫傳播事業股份有限公司│89.10.30│CP00000000│538720    │26936     │
├───┼────────────┼────┼─────┼─────┼─────┤
│ ２０ │華訢企業有限公司        │89.10.31│CP00000000│800000    │40000     │
├───┼────────────┼────┼─────┼─────┼─────┤
│ ２１ │華訢企業有限公司        │89.10.31│CP00000000│700000    │35000     │
├───┼────────────┼────┼─────┼─────┼─────┤
│ ２２ │華訢企業有限公司        │89.10.31│CP00000000│600000    │30000     │
├───┼────────────┼────┼─────┼─────┼─────┤
│ ２３ │華訢企業有限公司        │89.10.31│CP00000000│500000    │25000     │
├───┼────────────┼────┼─────┼─────┼─────┤
│ ２５ │華訢企業有限公司        │89.10.31│CP00000000│400000    │20000     │
├───┴────────────┴────┴─────┴─────┴─────┤
│備註：  總計銷售額：0000000元     合計營業稅額：455232元                      │
└───────────────────────────────────────┘


司法院資訊處製作；財團法人民間司法改革基金會備份。
